【裁判字號】    88,易,3249
【裁判日期】    890316
【裁判案由】    竊盜等
【裁判全文】
臺灣臺北地方法院刑事判決              八十八年度易字第三二四九號
    公  訴  人  臺灣臺北地方法院檢察署檢察官
    被      告  甲○○
右列被告因竊盜等案件，經檢察官提起公訴（八十八年度偵緝字第一一一八號），本
院判決如左：
    主      文
甲○○竊盜，累犯，處有期徒刑陸月；又連續偽造署押，累犯，處有期徒刑肆月，如
附表所示偽造之署押均沒收，應執行有期徒刑玖月，如附表所示偽造之署押均沒收。
    事      實
一、甲○○曾於民國八十七年三月因妨害公務案件，經台灣高等法院判處有期徒六月
    ，經通緝於八十八年四月十四日到案服刑，於同年九月十二日執行完畢，於通緝
    期中，猶不知悔改，復意圖為自己不法之所有，於八十七年十二月五日凌晨三時
    三十分許，自台北縣板橋市○○路光復橋頭搭乘乙○○所有車牌號碼Ｍ６－九三
    八號計程車至台北市○○街二三巷四號前下車時，乘乙○○不注意時，竊取乙○
    ○所有行動電話一具放入其所帶之白色塑膠袋內，而據為己有，嗣經乙○○報
    警於同日六時許在上址查獲，詎甲○○因前案遭法院通緝怕即被關入獄，竟於同
    日七時五十分許，在台北市政府警察局中山分局中山二派出所警訊及同日十六時
    三十分許，在台灣台北地方法院檢察署檢察官偵查庭中，基於概括之犯意，分別
    偽簽「謝佩芝」署押於如附表所示各該筆錄及文件上應訊獲交保，足生損害於謝
    佩芝之權益。
二、案經台灣台北地方法院檢察署檢察官自動檢舉偵查起訴。
    理      由
一、右揭時地偽造文書事實，業據被告甲○○供認不諱，核與被害人謝佩芝於另案偵
    查中（台灣台北地方法院檢察署八十七年度偵字第二五五六０號竊盜案）指訴之
    情節相符；惟矢口否認竊犯行，辯稱：伊係在伊皮包內發現上開行動電話，伊
    絕無偷竊云云。但查右開竊盜事實，業據被害人乙○○於前案中指述歷歷，並有
    贓物認領保管收據一紙附卷可稽，事證明確，被告對被害人之行動電話何以會在
    其所帶之白色塑膠袋內被發現，無法為合理說明，且其於被害人要求查看該塑
    膠袋時，竟為被告所拒，且與被害人拉扯，顯係作賊心虛，被告上開所辯，無非
    事後卸責之詞，不可採信，被告竊盜、偽造文書等犯行，洵堪認定。
二、核被告甲○○所為，係犯刑法第二百十七條第一項、第三百二十條第一項罪。被
    告二次偽造署押犯行，時接事同，所犯罪名同一，顯係基於概括之犯意為之，應
    論以連續犯一罪，並加重其刑。被告所犯上開二罪間，犯意各別，行為亦殊，罪
    名互異，應分論併罰之。又被告曾於八十七年三月因妨害公務案件，經台灣高等
    法院判處有期徒刑六月，於八十八年九月十二日執行完畢，其於五年內再犯有期
    徒刑以上之本件二罪，均為累犯，均應加重其刑。爰審酌被告犯罪之動機、目的
    、手段、品行、智識程度、所生危害、犯罪後之態度及公訴人求處二罪共一年六
    月徒刑，惟被告係臨時起意，非計劃為之，而其所得不多等一切情狀，量處如主
    文所示之刑，並定其應執行刑，以資懲儆。
三、如附表所示偽造之「謝佩芝」名義之署押均沒收。
據上論斷，應依刑事訴訟法第二百九十九條第一項前段、刑法第三百二十條第一項、
第二百十七條第一項、第四十七條、第二百十九條、第五十五條、罰金罰鍰提高標準
條例第一條前段判決如主文。
本案經檢察官盧筱筠到庭執行職務
中      華      民      國      八十九      年     三     月    十六    日
                                      臺灣臺北地方法院刑事第五庭
                                          法  官  劉  亭  柏
右正本證明與原本無異。
如不服本判決，應於判決送達後十日內，向本院提出上訴狀。
                                          書記官  羅  欣  宜
中      華      民      國      八十九      年     三     月   二十三   日
刑法第三百二十條
一意圖為自己或第三人不法之所有，而竊取他人之動產者，為竊盜罪，處五年以下有
  期徒刑、拘役或五百元以下罰金。
二意圖為自己或第三人不法利益，而竊佔他人之不動產者，依前項之規定處斷。
三前二項之未遂犯罰之。
刑法第三百十七條
依法令或契約有守因業務知悉或持有工商秘密之義務，而無故洩漏之者，處一年以下
有期徒刑、拘役或一千元以下罰金。
附表：
編號            文    件    名    稱
一      台北市政府警察局中山分局中山二派出所八十七年十二月五日上午七時五十
        分製作之偵訊筆錄上偽造之「謝佩芝」名義之署押壹枚
二      台北市政府警察局謝佩芝口卡片影本上偽造之「謝佩芝」名義之署押壹枚
三      台北市政府警察局中山分局告知書及存根上偽造之「謝佩芝」名義之署押各
        壹枚
四      台灣台北地方法院檢察署八十七年十二月五日八十七年偵字第二五五六０號
        訊問筆錄上偽造之「謝佩芝」名義之署押壹枚


司法院資訊處製作；財團法人民間司法改革基金會備份。
